臺灣臺北地方法院民事裁定　九十一年簡上字第五四一號
　　抗　告　人　甲○○
　　被 抗 告人　乙○○
右當事人間請求給付票款事件，抗告人對於九十一年六月二十五日本院台北簡易庭九
十年度北簡字第五七號所為裁定，提起抗告，本院裁定如左：
    主      文
原裁定廢棄。
    理      由
一、本件抗告意旨略以：抗告人甲○○不認識相對人，且抗告人就九十一年度北檢偵
    續字第九○號詐欺案件，及台灣台北地方法院檢察署八十九年度偵字第一八一三
    三號詐欺案件，均未曾遭該處傳喚，亦非犯罪嫌疑人，本案支票背書人黃基祥與
    相對人間之關係，抗告人均不知情，也與抗告人無關。抗告人與相對人、訴外人
    黃基祥間另按給付票款事件，在鈞院九十年度簡上字第四七號判決確定；而八十
    九年度簡上字第八○八號給付票款事件，亦於九十年十二月三十一日判決抗告人
    勝訴。相對人從八十八年十月退票至今以逾兩年八個月，相對人始終無法提出證
    據，證明抗告人取得票據係出於惡意或不相當對價，且一直藉故拖延訴訟，爰請
    求鈞院撤銷停止訴訟之裁定，特提起抗告等語。
二、按民事訴訟法第一百八十三條規定：「訴訟中有犯罪嫌疑牽涉其裁判者，法院得
    在刑事訴訟終結前以裁定停止訴訟程序」。所謂訴訟中有犯罪嫌疑牽涉其裁判，
    係指在民事訴訟繫屬中，當事人或第三人涉有犯罪嫌疑，足以影響民事訴訟之裁
    判，非俟刑事訴訟解決，民事法院即無從或難於判斷者而言，例如當事人或第三
    人於民事訴訟繫屬中涉有偽造文書、證人偽證、鑑定人為不實之鑑定等罪嫌，始
    足當之。設當事人在民事訴訟繫屬以前有犯罪行為，縱牽涉其裁判，亦不在同條
    所定得裁定停止訴訟程序之列，最高法院七十九年台抗字第二一八號判例、八十
    年台抗字第二九六號裁定意旨可資參照。
三、經查本件抗告人提起訴訟請求給付票款，被抗告人則辯稱抗告人與其訴外人黃基
    祥涉有共同詐欺、偽造文書罪嫌，抗告人取得系爭支票係屬惡意或無相當對價、
    或以不相當對價取得，且被抗告人已對抗告人等之犯罪事實提起詐欺、偽造文書
    等罪嫌告訴，刻正由台灣台北地方法院檢察署偵查中云云。惟查被抗告人係以抗
    告人在本件民事訴訟繫屬前涉有犯罪嫌疑為由提起詐欺、偽造文書罪嫌之告訴，
    抗告人或第三人並未在本件訴訟繫屬中涉有足以影響裁判之偽造文書、偽證、鑑
    定人為不實鑑定等犯罪嫌疑，揆諸前引判決意旨，法院自不得援引民事訴訟法第
    一百八十三條規定裁定停止訴訟程序。是以原審裁定停止本件訴訟程序，即有未
    合，抗告意旨指摘原裁定不當，求予廢棄，為有理由，應由本院將原裁定廢棄。
四、依民事訴訟法第四百三十六條之一第三項、第四百九十二條第二項，裁定如主文
    。
中　　　華　　　民　　　國　　九十一　　年　　　八　　　月　　　十五　　日
                                  民事第二庭審判長法官　張靜女
                                                  法官　雷淑雯
                                                  法官　蕭胤瑮
右為正本係照原本作成
本裁定不得抗告
中　　　華　　　民　　　國　　九十一　　年　　　八　　　月　　　十五　　日
                                            法院書記官　方美雲
